Inventaris van het archief van het Openbaar Lichaam Rijnmond, (1962) 1965-1987 (1989)
Nationaal Archief, Den Haag
- ARCHIEF VAN DE AMBTELIJKE DIENST RIJNMOND (1980) 1986 - 1987
  - Bijzonder, 1.2.
    - Taakuitoefening door de Ambtelijke Dienst Rijnmond, 1.2.2.
      - Openbare gezondheid, 1.2.2.1.
        - Hygiëne van lucht, bodem en water; milieuhygiëne, 1.2.2.1.2.
          - Verontreiniging van de bodem, 1.2.2.1.2.7.
            - Bodemsanering, 1.2.2.1.2.7.3.
              - Sanering van het terrein van de Gemeentelijke Technische Bedrijven (GTB) te Schiedam, uitgevoerd door ingenieursbureau Oranjewoud BV volgens bestek 8564, 1985-1986; 5391-5394
                - Uitgevoerde werkzaamheden en kostenverdeling, 1985 - 1986, 5391
                - Draaiboek, 1986, 5392
                - Rapportages, 1986, 5393
                - Tekeningen, 1986, 5394
              - Sanering van het voormalige fabrieksterrein Trouw te Bernisse, 1985-1986; 5395-5396
                - Voorstel en bestek, 1985 - 1986, 5395
                - Onderzoek naar de bouwkundige staat van woningen, 1986, 5396
              - Sanering van het Verto-II-terrein te Maassluis, volgens bestek 8554, 1985-1987; 5397
          - Wet Chemische Afvalstoffen, 1.2.2.1.2.8.
            - Overlegorganen, 1.2.2.1.2.8.1.
              - Commissie coördinatie toezicht Wet chemische afvalstoffen, 1985-1986; 5398-5399
                - Vergaderingen, 1985 - 1986, 5398
                - Jaarverslag 198, alsmede jaarplan 1986, 1986, 5399
              - Vergaderingen van de Projectgroep klein chemisch afval, 1986; 5400
            - Vergunningen, 1.2.2.1.2.8.2.
              - Meldingen ingevolge artikel 6 van de Afvalstoffenwet, 1983, 1986; 5401
              - Vergunning verleend aan Grontmij NV voor verwerking van bedrijfsafval uit Rijnmond op het zuidwestelijk deel van de Maasvlakte, 1984-1986; 5402-5403
                - Beschikking, 1984 - 1986, 5402
                - Beroep, 1986, 5403
              - NV Afvalverwerking Rijnmond, 1985-1986; 5404-5405
                - Vergunningverlening voor de verwerking van afvalstoffen, opwekking van elektriciteit en productie van gedestilleerd water aan de Prof. Gerbrandyweg 10 te Rotterdam, 1985 - 1986, 5404
                - Beroep inzake de vergunningverlening voor uitbreiding en wijziging van het stortterrein voor vliegas, slak en puin aan de Noordzeeweg te Rotterdam, 1985 - 1986, 5405
              - Vergunning verleend aan Recycling Kombinatie VOF voor de verwerking van bouw- en sloopafval aan de Woensdrechtstraat 165 te Rotterdam, 1985-1986; 5406
            - Toezicht, 1.2.2.1.2.8.3.
              - Rapport "Bedrijfstakgewijze toezichtactie Chemische Wasserijen", 1985; 5407
            - KCA (Klein Chemisch Afval), 1.2.2.1.2.8.4.
              - Evaluatie van de inzameling van klein chemisch afval in Rijnmond, 1986; 5408
              - Notitie inzake het proefproject inzamelsysteem bedrijfs-klein chemisch afval/bedrijfsafvalstoffen, 1986; 5409
        - Planologie en ruimtelijke ordening, 1.2.2.1.3.
          - Ruimtelijk beleid; programma en overleg, 1.2.2.1.3.1.
            - Vaststelling van de Verordening Stadsvernieuwingsfonds Rijnmond, alsmede een toelichting daarop, 1984; 5410
            - Vaststelling van het Intentieprogramma stiltegebieden door het Openbaar Lichaam Rijnmond en de uitwerking daarvan, 1985-1986; 5411
            - Agenda's en vergaderstukken van de coördinatiegroep Stadsvernieuwing, 1986; 5412
            - Onderzoeksrapport "Stadsvernieuwingsplannen en leefmilieuverordeningen. De eerste praktijkervaringen", uitgevoerd door de Stichting Planwinkel te Delft, 1986; 5413
            - Stadsvernieuwingsrapportage Rijnmondgebied ex artikel 42, lid 1, van de Wet op de stads- en dorpsvernieuwing, 1986; 5414
            - Gevolgen van de opheffing van Rijnmond inzake de planologische advisering over de aanleg van buisleidingen en elektriciteitswerken, 1986; 5415
          - Streekplannen, 1.2.2.1.3.2.
            - Integrale herziening van het streekplan Rijnmond 1974, 1986; 5416
          - Bestemmingsplannen, 1.2.2.1.3.3.
            - Notitie inzake de gelijkstelling van het bestemmingsplan "Katendrecht-Vuist" met een stadsvernieuwingsplan, alsmede de goedkeuring door Rijnmond, 1986; 5417
        - Volkshuisvesting en woningbouw, 1.2.2.1.4.
          - Woningbouw in het Rijnmondgebied, 1.2.2.1.4.1.
            - Agenda's en vergaderstukken van de contactgroep Woonruimtebeleid Rijnmond, 1984-1986; 5418
            - Commissie verwerving woningen IJsseldijk, 1985-1986; 5419-5420
              - Instelling en samenstelling, 1985 - 1986, 5419
              - Vergaderingen, 1985 - 1986, 5420
            - Agenda's en vergaderstukken van de Provinciale Commissie voor de Volkshuisvesting Rijnmond, 1986; 5421
            - Rapport "Leegstand en bouwprogrammering" van de Werkgroep woningbehoefteramingen, 1986; 5422
            - Onderzoeksrapport: "De provincie en het regionaal woonruimtebeleid, Rijnmondmodel. Een praktijkonderzoek naar de nieuwe provinciale richtlijnbevoegdheid", 1986; 5423
            - Notitie "Volkshuisvesting en bodemsanering, de praktijk getoetst aan de leidraad", 1986; 5424
      - Openbare veiligheid, 1.2.2.2.
        - Opslag en vervoer van gevaarlijke stoffen, 1.2.2.2.1.
          - Aanpassing van het LPG-beleid aan de Integrale Nota LPG, 1984-1986; 5425
          - Rapport "Inventarisatie van gevaarlijke objecten in het Rijnmondgebied. Onderdeel WLV (Wet Luchtverontreiniging) bedrijven", 1986; 5426
        - Overlegorganen, 1.2.2.2.2.
          - Vergaderingen van de Projectgroep Bevoegd gezag MER C2-deponie, 1986; 5427
          - Vergaderingen van de Projectgroep veiligheid, 1986; 5428
          - Vergaderingen van de Begeleidingscommissie proefproject Schiekade, 1986; 5429
          - Vergaderingen van de Controle commissie "Schiekade", 1986; 5430
      - Verkeer en vervoer, 1.2.2.3.
        - Verkeer en vervoer te land; openbaar vervoer, 1.2.2.3.1.
          - Bestek 3 van 1985 voor het verrichten van grondwerken, het maken van fietspaden, bedieningspaden en voetpaden in het recreatiegebied Bernisse, alsmede overeenkomst av/1986 inzake het uitvoeren van bestek, 5431
        - Verkeer en vervoer te water; havens, 1.2.2.3.2.
          - Instelling en samenstelling van de Commissie Rijn- en Maasmond, 1986; 5432
          - Agenda's en vergaderstukken van de Commissie van der Louw, alsmede instelling en samenstelling, 1986; 5433
      - Economische aangelegenheden, 1.2.2.4.
        - Bedrijven en industrie in het Rijnmondgebied, 1.2.2.4.1.
          - Notitie inzake de vestiging van een goederendistributiecentrum in het gebied Albrandswaard-Noord, 1986; 5434
          - Rapport "Databank Bedrijfsterreinen Rijnmond", 1986; 5435
        - Energievoorziening; energiebeleid, 1.2.2.4.2.
          - Draaiboek ten behoeve van het opstellen van een Regionaal Energieplan Rijnmond, 1986; 5436
      - Arbeid en werkgelegenheid, 1.2.2.5.
        - Rapport inzake statistiek van vestigingen en werkzame personen in Rijnmond 1985, 1986; 5437
        - Agenda's en vergaderstukken van het Bouwoverleg Rijnmond, 1986; 5438
      - Maatschappelijke zorg, 1.2.2.6.
        - Zorg voor zieken en gewonden; ambulancevervoer, 1.2.2.6.1.
          - Vergaderingen van de Commissie van advies Centrale Post Ambulancevervoer Rijnmond, 1986; 5439
        - Sociale zorg; Algemene Bijstandswet, 1.2.2.6.2.
          - Eindverslag van het vooronderzoek "Ontwikkeling binnen de dagopvang voor oudere geestelijk gehandicapten", uitgevoerd door het IVA te Tilburg, 1986; 5440
          - Nota "Minderheden in Rijnmond", 1986; 5441
      - Volksontwikkeling en -opvoeding; cultuur, 1.2.2.7.
        - Onderwijs, 1.2.2.7.1.
          - Onderwijsraad Rijnmond, 1985-1986; 5442-5445
            - Vergaderingen van de agendacommissie, 1985 - 1986, 5442
            - Vergaderingen van de Onderwijsraad Rijnmond, 1986, 5443
            - Vergaderingen van de Sectie speciaal en voortgezet speciaal onderwijs, 1986, 5444
            - Opheffing van de Onderwijsraad Rijnmond, 1986, 5445
          - Advisering Plan van Scholen 1988 - 1990, 1986; 5446
          - Rapport "Schoolprognoses 1990 en 1995 t.b.v. het ontwikkelingsplan POVO-1-Rijnmond", 1986; 5447
        - Historische en andere culturele waarden; natuurschoon, 1.2.2.7.2.
          - Raad van Advies voor Natuurbehoud en Natuurbeheer (RANN), 1983-1986; 5448-5449
            - Instelling, samenstelling en opheffing, 1983 - 1986, 5448
            - Agenda's en vergaderstukken, 1986, 5449
        - Recreatievoorzieningen, 1.2.2.7.3.
          - Agenda's en vergaderstukken van de Voorlopige projectgroep IJsselmonde, 1986; 5450
          - Agenda's en vergaderstukken van de Voorlopige projectgroep Voorne-Putten, 1986; 5451
          - Bestek 1 van 1986 voor het verrichten van maaiwerkzaamheden in het recreatiegebied Brielse Maas te Brielle en Westvoorne, 5452
          - Rapport "Beeldende vormgeving en landschap. Over een experiment met het inschakelen van kunstenaars bij een recreatieproject van regionale betekenis", 1986; 5453
          - Recreatieve inrichting van de Krimpenerwaard, 1986; 5454
          - Vergunningverlening aan Rijnmond voor het uitvoeren, hebben en onderhouden van civieltechnische werken ten behoeve van de aanleg van een recreatieplas in de polder Oud Stompaard te Simonshaven, 1986; 5455
    - Commissie AROB, 1.2.3.
      - Functioneren van de Commissie AROB na opheffing van het Openbaar Lichaam Rijnmond, 1986; 5456
- ARCHIEF VAN MR. W.J. NOTEBOOM, SECRETARIS VAN RIJNMOND 1972-1986 (1989)
  Aanvulling 2010.
  - Instelling, structuur en bevoegdheden, 1.
    - Stukken betreffende de totstandkoming in 1964 van de wet tot instelling van een openbaar lichaam Rijnmond en van het functioneren in navolgende jaren., 1958-1971; 5457; 1 pak
    - Aanvullende bestuursmogelijkheden voor het openbaar lichaam Rijnmond, aangeboden aan de gemeentebesturen in het Rijnmondgebied.., 1973; 5458; 1 katern
    - Stukken over de wijziging van de Wet op het openbaar lichaam Rijnmond, 1973-1979; 5459-5461; 3 pakken
      - Stukken betreffende overleg over het wetsontwerp met gemeentebesturen in Rijnmond en de commissie Van der Louw, 1976-1979, 5459
      - Stukken betreffende voorgestelde wijzigingen, 1975-1976, 5460
      - Stukken betreffende standpuntbepaling over het wetsontwerp door de Rijnmondraad, 1973-1975, 5461
    - Wetsontwerp tot splitsing van de provincie Zuid-Holland met een “Spoorboek” van het Dagelijks Bestuur voor activiteiten die vaststelling van de wet kunnen bevorderen.., 1980-1984; 5462; 1 pak
    - Stukken betreffende standpuntbepaling door het Dagelijks Bestuur ten aanzien van het wetsontwerp tot splitsing van de provincie Zuid-Holland in Rijmond en Zuid-Holland.., 1980-1981; 5463; 1 pak
    - Stukken betreffende de benoeming van A.A. van der Louw tot voorzitter van het openbaar lichaam Rijnmond als opvolger van A.P. Oele., 1981-1982; 5464; 1 omslag
    - Besluitvorming over de viering van het twintigjarig bestaan van Rijnmond., 1984; 5465; 1 omslag
    - Stukken betreffende intrekking van het wetvoorstel om de provincie Zuid-Holland te splitsen en beraadslagingen over het voornemen tot opheffing van Rijnmond., 1984-1985; 5466; 1 pak
    - Stukken betreffende de raamovereenkomst tussen ’s-Gravenhage, Rotterdam, provincie Zuid-Holland en openbaar lichaam Rijnmond inzake de versterking van de bestuurlijke positie van de grote steden en het grote stedenbeleid., 1984-1985; 5467; 1 pak
    - Stukken betreffende instelling, samenstelling en werkwijze van de commissie Herweijer en de projectgroep Toekomst Rijnmond, 1985; 5468; 1 pak
    - Benoeming van ir. S. Herweijer tot voorzitter van de commissie Opheffing Rijnmond en enkele stukken over financiële gevolgen en personele gevolgen van de opheffing van Rijnmond., 1985; 5469; 1 pak
    - Rijnmond-Provincie-Gemeenten, rapport van de commissie Herweijer aan de minister van Binnenlandse Zaken over de stand van zaken van het overleg tussen openbaar lichaam Rijnmond, de provincie Zuid-Holland en de Rijnmond-gemeenten., 1985 10 december; 5470; 1 pak
    - Verslagen van bijeenkomsten van de werkgroepen van de commissie Herweijer., 1985; 5471; 1 omslag
    - Stukken betreffende commentaar op de voorgenomen opheffing van de Vereniging Nederlandse Gemeenten, de CDA-fractie in de Tweede Kamer, het bestuur van de provincie Zuid-Holland en van enkele gemeenten in het Rijnmondgebied., 1985; 5472; 1 omslag
    - Stukken betreffende de strategie tegen opheffing van openbaar lichaam Rijnmond, activiteiten van de werkgroep Publiciteit en de projectgroep Toekomst Rijnmond., 1985; 5473; 1 omslag
    - Stukken betreffende de lobby van het Dagelijks Bestuur en maatschappelijke organisaties naar de Tweede en Eerste Kamer van het parlement om opheffing van Rijnmond te voorkomen., 1985; 5474; 1 pak
  - Taakuitoefening, 2.
    - Stukken betreffende de recreatieschappen Rotterdam., 1976, 1982; 5475; 1 omslag
    - Correspondentie met de afdeling Economische Aangelegenheden over behoud van scheepsnieuwbouw, vergunningen bij bedrijfsvestigingen en werkgelegenheid in het Rijnmondgebied., 1979-1983; 5476; 1 pak
    - Stukken betreffende de Regeringsnota Regionaal Sociaal-Economisch Beleid 1981-1985., 5477; 1 omslag
    - Stukken betreffende prioriteitstelling van de afdeling Economische Aangelegenheden op het gebied van werkgelegenheidsbeleid., 1981; 5478; 1 omslag
    - Notitie van Noteboom over de positie van de ambtenaar in de beleidsvoorbereiding met bijlagen., 1982; 5479; 1 omslag
    - Begroting Rijnmond met geleidebrief en bijlagen., 1986; 5480; 3 delen
  - Commissies, 3.
    - Vergaderstukken van de commissie van advies en bijstand voor Algemene en Bestuurlijke Zaken., 1985; 5481; 1 pak
    - Stukken betreffende vergaderingen van de Commissies van Advies en Bijstand voor Algemene en Bestuurlijke Zaken en van Financiën en Personeelszaken., 1986; 5482; 1 omslag
  - Voorlichting, 4.
    - "Rijnmond knipselkrant", uitgave van het openbaar lichaam Rijnmond, 1982-1986; 5483-5487; 5 pakken
      - nrs. 135-203, 1982, 5483
      - nrs. 205-306, 1983, 5484
      - nrs. 307-406, 1984, 5485
      - nrs. 407-505, 1985, 5486
      - nrs. 507-592 1986, 5487
    - Voorlichtingsmateriaal van openbaar lichaam Rijnmond, 1984-1985; 5488; 1 omslag
      "Een halve eeuw bestuursgeschiedenis van Rijnmond wijst de weg, een nieuwe provincie "; " Een nieuwe provincie Zuid-Holland, de minister weet het wel degelijk "; " Is er al niet genoeg in de prullebak verdwenen ?".
  - Documentatie, 5.
    - L. van Leeuwen en E.J.J.E van Leeuwen-Schut, Gewestvorming. De les van Rijnmond, Universitaire Pers, Rotterdam., 1972; 5489; 1 deel
    - André van der Louw, Als de dood voor Rijnmond, Uitgeverij Kreits, Rotterdam 1985., 5490; 1 deel
    - Tekst van toespraken van G.J. Brink en mr. W.J. Noteboom ter gelegenheid van de presentatie op 8 januari 1988 van de inventaris van het archief van het openbaar lichaam Rijnmond in de Statenzaal van de provincie Zuid-Holland. Fotokopieën., 5491; 1 omslag
- ARCHIEF VAN DRS J.C. VAN DUIN, GECOMMITTEERDE UIT HET DAGELIJKS BESTUUR ALS LID VAN HET DRIEMANSCHAP VOOR DE WERKGROEPEN VAN DE COMMISSIE HERWEIJER 1985-1986
  - Vergaderstukken commissie Herweijer, 1985 september 9 - 1985 oktober 30; 5492; 1 pak
  - Correspondentie en vergaderstukken commissie Herweijer, 1985 november 4 - 1985 november 26; 5493; 1 pak
  - Correspondentie en vergaderstukken commissie Herweijer, 1985 november 26 - 1985 december 12; 5494; 1 pak
  - Vergaderstukken werkgroep Interne Zaken (C4), 1985 oktober 2 - 1985 november 29; 5495; 1 pak
  - Vergaderstukken werkgroep Recreatie (C2), 1985 oktober 3 - 1985 november 29; 5496; 1 pak
  - Vergaderstukken werkgroep B, 1985 oktober42 - 1985 december 3; 5497; 1 pak
  - Vergaderstukken van overleg met de vakbonden, 1985; 5498; 1 pak
  - Uitnodiging met een liedtekst voor de nieuwjaarsreceptie in het Rijnmondhuis en het afscheid van gecommitteerde drs. J.C. van Duin, 1986; 5499; 1 pak